臺灣高等法院刑事裁定
109年度聲字第3605號
聲  請  人  臺灣高等檢察署檢察官
受  刑  人  張應志



上列聲請人因受刑人數罪併罰有二裁判以上，聲請定其應執行之
刑（109年度執聲字第1798號），本院裁定如下：
    主  文
張應志因犯如附表所示之罪，所處如附表所示之有期徒刑部分，
應執行有期徒刑拾玖年。
    理  由
一、聲請意旨略以：受刑人張應志因違反毒品危害防制條例等數
    罪，先後經判決確定如附表，應依刑法第53條、第51條第5
    款，定其應執行之刑，爰依刑事訴訟法第477條第1項聲請裁
    定等語。
二、按數罪併罰，有二裁判以上者，依刑法第51條規定，定其應
    執行之刑，數罪併罰，宣告多數有期徒刑者，於各刑中之最
    長期以上，各刑合併之刑期以下，定其刑期。但不得逾30年
    ，刑法第53條、第51條第5款定有明文。次按行為後法律有
    變更者，適用行為時之法律，但行為後之法律有利於行為人
    者，適用最有利於行為人之法律，刑法第2條第1項定有明文
    。又民國102年1月23日修正公布之刑法第50條第1項規定「
    裁判確定前犯數罪者，併合處罰之。但有下列情形者，不再
    此限。一、得易科罰金之罪與不得易科罰金之罪。二、得易
    科罰金之罪與不得易服社會勞動之罪。三、得易服社會勞動
    之罪與不得易科罰金之罪。四、得易服社會勞動之罪與不得
    易服社會勞動之罪。第2項規定「前項但書情形，受刑人請
    求檢察官聲請定應執行刑者，依第51條規定定之。」，經比
    較新舊法之規定，新法增加「但有下列情形之一者，不在此
    限：一、得易科罰金之罪與不得易科罰金之罪。二、得易科
    罰金之罪與不得易服社會勞動之罪。三、得易服社會勞動之
    罪與不得易科罰金之罪。四、得易服社會勞動之罪與不得易
    服社會勞動之罪。前項但書情形，受刑人請求檢察官聲請定
    應執行刑者，依第五十一條規定定之。」之規定，因涉及科
    刑規範變更，自有新舊法比較之必要。經查，若適用修正後
    刑法第50條之規定，需區分得易科罰金之罪、不得易科罰金
    之罪、得易服社會勞動之罪、不得易服社會勞動之罪等類型
    ，分別定其執行刑，並賦予受刑人於裁判確定後，請求檢察
    官向法院聲請合併定執行刑之權利，較之修正前刑法第50條
    規定不區分前開罪刑均得由法院逕行定執行刑，保障受刑人
    不致因定應執行之刑，而失其得易科罰金、易服社會勞動之
    利益，並尊重其自由權之考量，是應適用修正後刑法第50條
    之規定。
三、經查，受刑人張應志所犯如附表所示之罪，先後經臺灣桃園
    地方法院、本院判處如附表所示之刑，均經分別確定在案，
    有各該判決及本院被告前案紀錄表各1份在卷可稽。又附表
    編號1至4所示之罪刑雖得以易科罰金，而符合修正後刑法第
    50條但書不併合處罰之要件，然受刑人業已請求檢察官聲請
    定應執行刑，此有刑事聲請定應執行刑狀附卷可參（受刑人
    聲請狀所載之「106年執新字第374號」不在本件檢察官聲請
    範圍內），故應認檢察官上開聲請為正當。參酌受刑人所犯
    如附表編號1至4、5至8所示之罪，曾分別經法院定其應執行
    刑為有期徒刑1年6月、18年確定。又附表編號1至4之施用第
    二級毒品罪，屬於個人自戕行為，具病患性犯人之人格特質
    ，其責任非難重複之程度較高，且與編號5至7之販賣第一級
    毒品罪，均為與毒品危害防制條例有關之犯罪，惟上開數罪
    與編號8之未經許可持有可發射子彈具有殺傷力之改造手槍
    罪之犯罪類型、手法與侵害法益顯然不同，兼衡其犯行間時
    間關連性、整體犯行的應罰適當性，各罪之不法性及貫徹刑
    法量刑之理念規範，爰依前揭說明定其應執行之刑。
四、依刑事訴訟法第477條第1項，刑法第2條第1項但書、第53條
    、第50條、第51條第5款，裁定如主文。
中　　華　　民　　國　　109 　 年　　9　　月　　18　　日
                  刑事第二十五庭審判長法　官  邱滋杉
                                      法　官  黃翰義
                                      法　官  陳彥年
以上正本證明與原本無異。
如不服本裁定，應於收受送達後五日內向本院提出抗告狀。
                                      書記官  彭秀玉
中　　華　　民　　國　　109 　年　　9 　　月　　18　　日
附表：
編號  1 2 3 罪名  施用第二級毒品 施用第二級毒品 施用第二級毒品 宣告刑  有期徒刑6月 有期徒刑4月 有期徒刑6月 犯罪日期  103年11月24日 104年4月2日 104年5月25日 偵查機關年度案號  桃園地檢103年度毒偵字第4768號 桃園地檢104年度毒偵字第1497號 桃園地檢104年度毒偵字第4185號 最後事實審 法院 臺灣桃園地方法院 臺灣桃園地方法院 臺灣桃園地方法院  案號 104年度壢簡字第356號 104年度壢簡字第846號 104年度壢簡字第1577號  判決日期 104年8月20日 104年9月3日 104年12月15日 確定判決 法院 臺灣桃園地方法院 臺灣桃園地方法院 臺灣桃園地方法院  案號 104年度壢簡字第356號 104年度壢簡字第846號 104年度壢簡字第1577號  確定日期 104年11月9日 104年11月19日 105年1月4日 是否為得易科罰金之案件  是 是 是 備註  ⒈桃園地檢105年度執更緝字第377號 ⒉編號1至4所示之罪，經臺灣桃園地方法院105年度聲字第1812號裁定應執行有期徒刑1年6月確定   

編號  4 5 6 罪名  施用第二級毒品 販賣第一級毒品 販賣第一級毒品 宣告刑  有期徒刑6月 有期徒刑15年4月 有期徒刑15年4月 犯罪日期  104年6月3日上午5時10分為警採尿前回溯96小時內某時許 101年12月14日 102年1月3日 偵查機關年度案號  桃園地檢104年度毒偵字第2611號 桃園地檢102年度毒偵字第1568號、102年度偵字第6055、6810、7563號 桃園地檢102年度毒偵字第1568號、102年度偵字第6055、6810、7563號 最後事實審 法院 臺灣桃園地方法院 臺灣高等法院 臺灣高等法院  案號 104年度壢簡字第1118號 104年度上訴字第2235號 104年度上訴字第2235號  判決日期 104年12月17日 105年3月22日 105年3月22日 確定判決 法院 臺灣桃園地方法院 臺灣高等法院 臺灣高等法院  案號 104年度壢簡字第1118號 104年度上訴字第2235號 104年度上訴字第2235號  確定日期 105年1月18日 105年5月3日 105年5月3日 是否為得易科罰金之案件  是 否 否 備註  ⒈桃園地檢105年度執更緝字第377號 ⒉編號1至4所示之罪，經臺灣桃園地方法院105年度聲字第1812號裁定應執行有期徒刑1年6月確定 ⒈桃園地檢105年度執緝字第2500號 ⒉編號5至8所示之罪所處有期徒刑部分，經本院104年度上訴字第2235號判決應執行有期徒刑18年確定  

編號  7 8  罪名  販賣第一級毒品 未經許可持有可發射子彈具有殺傷力之改造手槍  宣告刑  有期徒刑15年4月 有期徒刑1年10月，併科罰金新臺幣10萬元  犯罪日期  102年2月1日 101年6月間某日至102年3月6日下午4時10分許  偵查機關年度案號  桃園地檢102年度毒偵字第1568號、102年度偵字第6055、6810、7563號 桃園地檢102年度毒偵字第1568號、102年度偵字第6055、6810、7563號  最後事實審 法院 臺灣高等法院 臺灣高等法院   案號 104年度上訴字第2235號 104年度上訴字第2235號   判決日期 105年3月22日 105年3月22日  確定判決 法院 臺灣高等法院 臺灣高等法院   案號 104年度上訴字第2235號 104年度上訴字第2235號   確定日期 105年5月3日 105年5月3日  是否為得易科罰金之案件  否 否  備註  ⒈桃園地檢105年度執緝字第2500號 ⒉編號5至8所示之罪所處有期徒刑部分，經本院104年度上訴字第2235號判決應執行有期徒刑18年確定